# 请教关于境外子公司分红抵母公司欠款合规性问题

提问人：悠扬的心 时间：2017-11-14 15:35:47
案例：A公司是一家从事外贸业务的境内公司，B是A在香港设立的全资子公司，主要从事A公司的转口贸易，另外A还通过B进行贸易融资（内保外贷），B向A收取一定比例的佣金用于维持经营。由于目前A应付B佣金余额较大，而且B也多年未向A分红，A打算以B公司的分红抵A公司的佣金欠款，通过双方签订债权债务抵消协议以及B的分红决议进行，即没有实际的分红现金流和支付佣金现金流。请问这样操作是否可行？有无风险？ 请陈版或各位老师赐教，谢谢。

回答人：chenyiwei
涉及外汇管理的合规性问题。因为外汇管理政策经常有变化，所以还是建议咨询主管外汇机关。一般理解，性质不同的应收和应付款项是不能互抵的。